臺灣嘉義地方法院刑事判決
111年度易字第493號
公  訴  人  臺灣嘉義地方檢察署檢察官
被      告  李有信




上列被告因違反毒品危害防制條例案件，經檢察官提起公訴（11
1年度毒偵字第699號），本院判決如下：
    主    文
甲○○施用第二級毒品，累犯，處有期徒刑陸月，如易科罰金，以
新臺幣壹仟元折算壹日。扣案如附表編號1至5所示之物均沒收銷
燬；扣案如附表編號6至7所示之物均沒收。
    犯罪事實
一、甲○○於民國於111年5月7日凌晨4時許，在嘉義縣○○鄉○○村0 
    號前停車場，基於施用第二級毒品甲基安非他命之犯意，以
    將甲基安非他命置入玻璃球內，加熱燒烤吸食其煙霧之方式
    ，施用第二級毒品甲基安非他命1次。嗣因另案遭通緝，為
    警於同日下午3時12分許在上址緝獲，並扣得如附表所示之
    第二級甲基安非他命5包、電子磅秤1台、夾鏈袋1包等物，
    經警徵得其同意，採其尿液送檢驗，結果呈安非他命及甲基
    安非他命陽性反應，始悉上情。
二、案經嘉義縣警察局布袋分局報告臺灣嘉義地方檢察署檢察官
    偵查起訴。
    理  由
一、程序部分：
  ㈠按毒品危害防制條例第20條第3項規定：「依前項規定為觀察
    、勒戒或強制戒治執行完畢釋放後，3年後再犯第10條之罪
    者，適用前2項之規定」，第23條第2項規定：「觀察、勒戒
    或強制戒治執行完畢釋放後，3年內再犯第10條之罪者，檢
    察官或少年法院（地方法院少年法庭）應依法追訴或裁定交
    付審理」。查被告前因施用毒品案件，經本院裁定送觀察、
    勒戒令入勒戒處所施以觀察、勒戒後，認無繼續施用毒品之
    傾向，於111年2月16日釋放出所，有臺灣高等法院被告前案
    紀錄表1份在卷可佐，其於觀察、勒戒執行完畢後3年內之11
    1年5月7日再犯本件施用第二級毒品案件，揆諸前揭說明，
    自應依法追訴、處罰。
  ㈡證據能力部分：
    本案據以認定犯罪事實所引用之非供述證據，本院查無有何
    違反法定程序取得之情形，亦無刑事訴訟法第159條之4顯有
    不可信之情況與不得作為證據之情形。本院斟酌卷內之非供
    述證據，並無證明力明顯過低之情形，且經本院於審理時依
    法踐行調查證據程序，檢察官、被告均不爭執各該證據之證
    據能力，且與本案待證事實具有關聯性，自得採為證據。 
二、認定犯罪事實所憑之證據及理由：
    上揭犯罪事實，業據被告甲○○於警詢時、偵查及本院審理中
    均坦承不諱，而被告於上揭時間經採集其尿液送驗結果，呈
    安非他命及甲基安非他命陽性反應乙節，有勘察採證同意書
    、代號與真實姓名對照表（見警卷第21至22頁）、正修科技
    大學超微量研究科技中心尿液檢驗報告各1份存卷可查，並
    有嘉義縣警察局布袋分局搜索扣押筆錄、扣押物品目錄表、
    扣押物品收據、現場及扣押物品照片、嘉義縣警察局布袋分
    局扣押物品清單、扣押物品照片（見警卷第10至20頁，毒偵
    卷第69、113、121至127頁、第129頁）、臺灣嘉義地方檢察
    署扣押物品清單（見本院卷第11頁）、本院贓證物品保管單
    （見本院卷第37頁）各1份在卷，及扣案如附表所示之物可
    佐，是以，被告前開任意性自白與事實相符，堪以採信。綜
    上，本件事證明確，被告上開犯行洵堪認定，應依法論科。
三、論罪
  ㈠查甲基安非他命為毒品危害防制條例第2條第2項第2款所定之
    第二級毒品。核被告所為，係犯毒品危害防制條例第10條第
    2項之施用第二級毒品罪。被告施用前持有甲基安非他命之
    低度行為，應為該施用之高度行為所吸收，不另論罪。
  ㈡被告前因施用毒品案件，先後⑴經臺灣桃園地方法院以104年
    度桃簡字第1902號判決判處有期徒刑6月確定；⑵復經本院以
    106年度朴簡字第48號判決判處有期徒刑5月確定；⑶經臺灣
    新北地方法院以107年度簡字第2269號判決判處有期徒刑6月
    確定，前揭編號⑴所示之刑，於105年8月24日假釋出監併付
    保護管束，嗣經撤銷假釋，需執行殘刑2月23日，復與編號⑵
    ⑶等罪接續執行，於108年2月5日執行完畢乙情，業據檢察官
    提出被告之全國刑案資料查註紀錄表（見毒偵卷第37至56頁
    、第91至107頁）、臺灣嘉義、新北、桃園地方檢察署執行
    指揮書電子檔紀錄（見偵卷第159至167頁）各1份為證，並
    主張「其於5年內故意再犯本件有期徒刑以上之罪，為累犯
    ，審酌被告前犯同質性之施用毒品案件，足見被告刑罰反應
    力薄弱，適用累犯加重規定，尚無違反罪刑相當原則」等語
    ，堪認檢察官已就被告本案構成累犯之事實及應加重其刑之
    事項，具體指出證明方法，盡其主張及說明責任，合於最高
    法院刑事大法庭110年度台上大字第5660號裁定意旨，審酌
    被告受徒刑之執行完畢後5年內，故意再犯本件有期徒刑以
    上之罪，為累犯，兼衡其前已有施用毒品經法院判決確定並
    執行完畢，仍再犯同罪質案件之犯罪情節，其所顯見之惡性
    及對刑罰反應力薄弱之程度，核無司法院釋字第775號所指
    罪刑不相當之情形，認本案仍應依刑法第47條第1項之規定
    加重其刑。
  ㈢查被告因另案經臺灣嘉義地方檢察署發布通緝在案，有臺灣
    高等法院被告前案紀錄表1份在卷可參，嗣經警於上揭時、
    地查獲其屬通緝犯身分後，其於警詢時即主動向警供出有上
    開施用毒品行為，此有被告之警詢供述可參（見警卷第2至4
    頁）。斯時鑑定報告尚未存在，被告當時亦未有何施用毒品
    之跡證，則在被告坦承犯行前，顯無證據可合理懷疑被告涉
    有施用第二級毒品之犯嫌，足認被告係於有偵查職權之機關
    或公務員發覺犯罪前，主動供出本案犯行，所為自合於刑法
    第62條前段自首之規定，爰依法減輕其刑，並先加後減之。
四、科刑
    爰以行為人之責任為基礎，審酌被告前有已施用毒品之前科
    紀錄，仍未能自新、戒斷毒癮，復犯本案施用毒品罪，顯無
    戒毒悔改之意；惟徵諸其犯罪所生之危害，實以自戕身心健
    康為主，對於他人生命、身體、財產等法益，尚無重大明顯
    之實害，暨施用毒品者均具有相當程度之生理成癮性及心理
    依賴性，其犯罪心態與一般刑事犯罪之本質並不相同，應側
    重適當之醫學治療及心理矯治為宜，非難性較低；兼衡被告
    坦承犯行、犯後態度尚可，併參以其自述智識程度為國中肄
    業、從事綁鐵工、日薪新臺幣（下同）2,200元，每月工作
    天數不等，月薪約5至6萬元，離婚，需扶養現與前妻同住之
    17、18歲未成年子女並提供每月1萬元之生活費，父母均逝
    ，獨居之家庭經濟生活狀況、犯罪動機、目的、手段等一切
    情狀，量處如主文所示之刑，併諭知得易科罰金之折算標準
    ，以資懲儆。
五、沒收部分：
  ㈠毒品部分：
    按查獲之第二級毒品，不問屬於犯罪行為人與否，均沒收銷
    燬之，毒品危害防制條例第18條第1項前段定有明文。查扣
    案如附表編號1至5所示之白色結晶5包，經檢驗結果均含有
    第二級毒品甲基安非他命成分，有高雄市立凱旋醫院111年6
    月10日高市凱醫驗字第73389號濫用藥物成品檢驗鑑定書（
    見毒偵卷第79至81頁），自應依毒品危害防制條例第18條第
    1項前段之規定，均宣告沒收銷燬之。而鑑驗所耗損之第二
    級毒品部分，既經鑑定機關取樣而鑑析用罄，足認該部分之
    毒品業已滅失，爰不另宣告沒收銷燬之，附此敘明。
  ㈡供犯罪所用之物部分：
    按供犯罪所用、犯罪預備之物或犯罪所生之物，屬於犯罪行
    為人者，得沒收之，但有特別規定者，依其規定，刑法第38
    條第2項定有明文。扣案如附表編號6至7所示之電子磅秤1台
    及夾鏈袋1包為被告所有，供其施用毒品秤重並分裝使用乙
    情，業據被告於本院審理中供述在卷（見本院卷第126頁）
    ，應依刑法第38條第2項規定宣告沒收。
據上論斷，應依刑事訴訟法第299條第1項前段，毒品危害防制條
例第10條第2項，刑法第11條前段、第47條第1項、第62條、第41
條第1項前段，判決如主文。
本案經檢察官姜智仁提起公訴，檢察官廖俊豪到庭執行職務。
中　　華　　民　　國　　111 　年　　10　　月　　31　　日
                  刑事第六庭  法　官　黃美綾
以上正本證明與原本無異。
如不服本判決應於收受判決後20日內向本院提出上訴書狀，並應
敘述具體理由；其未敘述上訴理由者，應於上訴期間屆滿後20日
內向本院補提理由書（均須按他造當事人之人數附繕本）「切勿
逕送上級法院」。告訴人或被害人如對於本判決不服者，應具備
理由請求檢察官上訴，其上訴期間之計算係以檢察官收受判決正
本之日期為準。　　　　　　　　　
中　　華　　民　　國　　111 　年　　11　　月　　1 　　日
                              書記官  李承翰
附錄本案論罪科刑法條：
毒品危害防制條例第10條
施用第一級毒品者，處6月以上5年以下有期徒刑。
施用第二級毒品者，處3年以下有期徒刑。
附表：
編號 名稱及數量 備     註 1 第二級毒品甲基安非他命1 包（含包裝袋1 只，白色結晶） 1.驗前淨重0.258公克，檢驗後淨重0.242 公克。 2.純度約92.87%，檢驗前總純質淨重約0.240公克。 3.卷證出處：高雄市立凱旋醫院111年6月10日高市凱醫驗字第73389號濫用藥物成品檢驗鑑定書（見毒偵卷第79頁）。 2 第二級毒品甲基安非他命1 包（含包裝袋1 只，白色結晶） 1.驗前淨重3.454公克，檢驗後淨重3.431 公克。 2.純度約82.25%，檢驗前總純質淨重約2.841公克。 3.卷證出處：同上。 3 第二級毒品甲基安非他命1 包（含包裝袋1 只，白色結晶） 1.驗前淨重3.516公克，檢驗後淨重3.497公克。 2.純度約84.93%，檢驗前總純質淨重約2.986公克。 3.卷證出處：同上。 4 第二級毒品甲基安非他命1 包（含包裝袋1 只，白色結晶） 1.驗前淨重3.499公克，檢驗後淨重3.478公克。 2.純度約79.73%，檢驗前總純質淨重約2.790公克。 3.卷證出處：同上。 5 第二級毒品甲基安非他命1 包（含包裝袋1 只，白色結晶） 1.驗前淨重2.323公克，檢驗後淨重2.298 公克。 2.純度約88.53%，檢驗前總純質淨重約2.057公克。 3.卷證出處：高雄市立凱旋醫院111年6月10日高市凱醫驗字第73389號濫用藥物成品檢驗鑑定書（見毒偵卷第81頁）。 6 電子磅秤1台 為被告所有供犯罪所用，應予沒收。 7 夾鏈袋1包 為被告所有供犯罪所用，應予沒收。 

如不服本判決，應於判決送達後20日內，向本院提出上訴狀。